【裁判字號】    94,重訴,613
【裁判日期】    950316
【裁判案由】    債務不履行損害賠償
【裁判全文】
臺灣臺北地方法院民事判決             94年度重訴字第613號
原      告    甲○○
              乙○○
共      同
訴訟代理人    郭疆平律師
被      告    玉山商業銀行股份有限公司
兼法定代理人  丑○○
被      告    己○○
              丙○○
              子○○
              庚○○
共      同
訴訟代理人    林志忠律師
              葉銘功律師
被      告    丁○○
                      公示送.
上列當事人間債務不履行損害賠償事件，本院於民國95年3月2日
言詞辯論終結，判決如下：
    主  文
被告丁○○應給付原告甲○○美金404,637.32元，給付原告乙○○美金150,561.7元，及均自民國94年11月23日起至清償日止按
年息5%計算之利息，並按給付當時被告玉山商業銀行股份有限公
司牌告美金現鈔賣出匯率折算新台幣給付之。
原告其餘之訴駁回。
訴訟費用由被告丁○○負擔。
本判決關於原告勝訴部分，於原告以新台幣5,830,000元供擔保
後，得假執行。
原告其餘假執行之聲請駁回。
    事實及理由
一、被告丁○○未於言詞辯論期日到場，核無民事訴訟法第386
    條各款所列情形，爰依原告之聲請，由其一造辯論而為判決
    。
二、原告起訴主張如下：
  (一)被告丑○○、己○○、丙○○、子○○、庚○○為被告玉山
    商業銀行股份有限公司（以下稱玉山銀行）之常務董事，明
    知被告玉山銀行之香港分行（以下稱香港分行）未經我國中
    央銀行許可，不得在國內從事期貨交易法第3條第1項第4款
    規定之槓桿保證金交易中之外匯保證金交易、外匯買賣，及
    明知被告丁○○未經國內期貨主管機關許可，不得從事期貨
    交易法第82條規定之期貨經理、期貨顧問及其他期貨服務事
    業，竟仍違法指派其受僱人即財務長壬○○夥同被告丁○○
    在台灣地區仲介招攬客戶與香港分行簽立外匯保證金買賣協
    議書及授權書，委由被告丁○○在台灣以電話向香港分行下
    單從事代客操作之期貨經理業務，使原告誤信被告丁○○為
    被告玉山銀行之期貨經理、顧問，而在香港分行開立外匯保
    證金帳戶，委由被告丁○○從事外匯買賣及外匯保證金交易
    。
  (二)被告丁○○違反期貨交易法第82條保護期貨投資人之法律，
    又未經原告同意，與香港分行行員串謀在空白授權書上填載
    被告丁○○之佣金為每一筆合約價的五點（5pips）後，違
    反民法第535條善良管理人注意義務，浮濫衝單及鎖單，自
    91年11月25日起至93年3月11日止就原告甲○○部分開立2,8
    34筆交易，不法取得佣金美金（下同）163,180元；自92年1
    月30日起至93年3月9日止就原告乙○○部分開立1,283筆交
    易，不法取得佣金52,319.42元。又被告丁○○出具原告未
    有虧損之獲利報表，及利用多筆鎖單，長期不予平倉之方式
    ，使原告從帳戶餘額無法察覺虧損，誤信獲利良好，致原告
    甲○○再陸續存入78萬4千餘元，原告乙○○存入27萬6千餘
    元供其操作。迄93年3月間原告到香港分行查帳始發現全部
    資金遭被告丁○○鎖單，自92年11月起按月須支付利息1萬
    多元，原告乃立即平倉，結算原告甲○○受有交易損失、交
    易利息支出、佣金費用支出等損害依序為166,221.63元、75
    ,235.69 元、163,180元，合計404,637.32元；原告乙○○
    受有交易損失、交易利息支出、佣金費用支出等損害依序為
    69,715.5元、28,526.78元、52,319.42元，合計15 0,561.7
    元。為此依民法第544條、第184條第1項前段、第2項規定，
    請求被告丁○○賠償損害。另依民法第184條第1項前段、第
    2項、第28條等規定，請求被告丑○○、己○○、丙○○、
    子○○、庚○○連帶賠償。依民法第184條第2項、第185條
    規定，請求被告玉山銀行連帶賠償；依民法第188條第1項規
    定，就壬○○違反期貨交易法第82條之行為負連帶賠償責任
    ；依民法第28條規定就被告丑○○、己○○、丙○○、子○○、庚○○之行為負連帶賠償責任。
  (三)提供商品或服務之企業經營者，於提供商品或服務時，應確
    保該商品或服務符合當時科技或專業水準可合理期待之安全
    性；商品或服務具有危害消費者財產之可能者，應於明顯處
    為警告標示及緊急處理危險之方法；企業經營者違反前二項
    規定，致生損害於消費者或第三人時，應負連帶賠償責任；
    消費者保護法第7條定有明文。被告玉山銀行於93年3月11日
    前知悉原告虧損及每月須支付利息10,000元以上之事實，卻
    未於交易報表明顯處為警告標示及緊急處理危險之方法以促
    使原告注意並儘早處理，甚至其提供之報表顯示原告甲○○
    自91年11月起至93年1月底止之帳上餘額均為正數並遞增，
    原告乙○○部分亦然，顯違反上開規定，爰依同法第7條第3
    項請求其負連帶賠償責任。
  (四)企業經營者應確保廣告內容之真實，其對消費者所負之義務
    不得低於廣告之內容，消費者保護法第22條定有明文。壬○○及被告丁○○招攬原告時，聲稱如虧損比例達40%，被告
    玉山銀行將連絡顧客補繳保證金至100%或自設停損價位；虧
    損比例達75%時，被告玉山銀行將強制平倉。惟被告玉山銀
    行未按廣告內容履行，依民法第184條第2項規定，應負損害
    賠償責任。
  (五)聲明：
  1.被告應連帶給付原告甲○○404,637.32元，連帶給付原告乙○○150,561.7元，及均自本院94年度促字第9318號支付命
    令最後送達被告翌日起至清償日止按年息5%計算之利息，並
    均按給付當時被告玉山銀行美金現鈔賣出之匯率折算新台幣
    。
  2.願供擔保，請准宣告假執行。
三、被告玉山銀行、丑○○、己○○、丙○○、子○○、庚○○
    抗辯如下：
  (一)被告玉山銀行等未指派壬○○夥同被告丁○○在台灣地區為
    香港分行仲介招攬客戶，至卷第179頁函文係香港分行出具
    ，所謂合作關係，指銀行接受被告丁○○代理他人下單交易
    。退步言，原告主張之損害與所謂「指派」行為間無相當因
    果關係存在。
  (二)原告主張之損害屬純粹財產上損害（純粹經濟上損失），與
    侵害權利無關。況交易損失係原告從事外匯保證金交易之風
    險實現；利息支出係原告從事該交易之成本；佣金費用係原
    告委託被告丁○○從事該交易之報酬，亦屬投資成本，三者
    皆不得謂為損害。
  (三)最高法院84年台上字第1142號判決闡示：「民法第184條第2
    項所謂保護他人之法律，係指保護他人為目的之法律，即指
    任何以保護個人或特定範圍之人為目的之法律而言，如專以
    保護國家公益或社會秩序為目的之法律則不包括在內。」查
    期貨交易法第82條規定於期貨交易法第4章期貨業，乃規範
    期貨業之營業許可，即規範期貨業之經營秩序，專以保護國
    家公益或社會秩序為目的，非屬保護個人的權益，即非民法
    第184條第2項所謂保護他人之法律。
  (四)被告丁○○受原告委託與香港分行從事外匯保證金交易，其
    交易發生於香港地區，而非台灣地區。又香港分行得從事外
    匯保證金交易，亦不禁止代客操作，故無違反期貨交易法第
    82條規定。
  (五)外匯保證金交易係銀行提供之投資理財服務，投資人可能因
    操作不當而虧損，系爭外匯保證金買賣協議書第9條風險披
    露聲明亦明定「客戶（即原告）確認槓桿式外匯買賣之風險
    可以非常重大．．因此，客戶必需仔細考慮，了解本身之財
    務狀況及投資目標，以確定該種買賣是否適合個人需要。」
    ，故被告玉山銀行業於明顯處為警告標示。
  (六)原告收受之報表上所示「月終淨值」為當月損益結果。
  (七)聲明：
  1.原告之訴駁回。
  2.如受不利判決，願供擔保，請准免為假執行。
四、被告丁○○未於言詞辯論期日到場，亦未提出準備書狀作何
    聲明或陳述。
五、關於原告請求被告丁○○賠償部分：
    原告主張：伊於91年間與香港分行簽訂外匯保證金買賣協議
    書、授權書，委託被告丁○○與該分行進行外匯保證金交易
    ，惟被告丁○○隱瞞虧損之事實，致伊陸續投資供其操作外
    匯保證金交易，迄93年3月間伊到香港分行查帳並平倉，結
    算原告甲○○受有交易損失、交易利息支出、佣金費用支出
    等損害依序為166,221.63元、75,235.69元、163,180元，合
    計404,637.32元，原告乙○○受有交易損失、交易利息支出
    、佣金費用支出等損害依序為69,715.5元、28,526.78元、5
    2,319.42元，合計150,561.7元等事實，業據原告提出外匯
    保證金買賣協議書及中譯文、授權書及中譯文、對帳單、績
    效表、結算報表為證（卷第19至45、109至119、222至252頁
    ），堪信為真正。從而原告依民法第544條規定請求被告丁○○給付原告甲○○404,637.32元，給付原告乙○○150,56
    1.7元，及均自本院94年度促字第9318號支付命令最後送達
    被告翌日起（因支付命令未合法送達被告丁○○，故以原告
    提出之準備書狀送達其之翌日，即94年11月23日起算）至清
    償日止按年息5%計算之法定遲延利息，並按給付當時被告玉
    山銀行美金現鈔賣出之匯率折算新台幣，為有理由，應予准
    許。
六、關於原告請求被告玉山銀行、丑○○、己○○、丙○○、子
    ○○、庚○○賠償部分：
  (一)原告主張被告丑○○、己○○、丙○○、子○○、庚○○為
    被告玉山銀行之常務董事，壬○○為香港分行之財務長之事
    實，業據原告提出被告玉山銀行之變更登記表為憑（卷第16
    至18頁），並為各該被告所不爭執，堪信為真正。
  (二)按期貨交易法第3條第1項第4款規定：「本法所稱期貨交易
    ，指依國內外期貨交易所或其他期貨市場之規則或實務，從
    事衍生自商品、貨幣、有價證券、利率、指數或其他利益之
    下列契約之交易：．．四槓桿保證金契約：指當事人約定，
    一方支付價金一定成數之款項或取得他方授與之一定信用額
    度，雙方於未來特定期間內，依約定方式結算差價或交付約
    定物之契約。」；第80條第1項規定「槓桿交易商非經主管
    機關核准，不得經營期貨交易業務。」、第2項規定：「槓
    桿交易商須經主管機關之許可並發給許可證照，始得營業。
    」，是被告玉山銀行在國內經營槓桿保證金契約之交易，須
    經主管機關許可並發給許可證照，始得為之。次按銀行法第
    27條規定：「銀行在國外設立分支機構，應由中央主管機關
    洽商中央銀行後核准辦理。」；財政部於91年10月22日以台
    財融(二)字第0918011876號修正發佈「本國銀行設立國外分支
    機構應注意事項」第10點規定：「國外分支機構設立後（含
    已成立者），總行應依下列規定辦理：．．(二)國外分行配合
    當地金融法規與商業習慣辦理之各項銀行業務，如有不符我
    國金融法令規定者，應事先報本部核准。」是被告玉山銀行
    在香港設立之分行經營槓桿保證金契約交易業務，如係配合
    當地金融法規與商業習慣辦理，難謂違反上開期貨交易法規
    定。經查，被告玉山銀行等抗辯香港分行依當地法律得經營
    外匯保證金交易，亦不禁止客戶委託第三人從事交易等語，
    為原告是認，則原告主張香港分行與其簽訂外匯保證金買賣
    協議書、授權書，同意其委託被告丁○○與該分行進行外匯
    保證金交易，被告玉山分行已違反期貨交易法云云，顯不可
    採。從而原告主張被告玉山銀行、丑○○、己○○、丙○○
    、子○○、庚○○違反期貨交易法第3條第1項第4款規定，
    依民法第184條第1項前段、第2項、第28條、第188條第1項
    請求各該被告負連帶賠償責任，為無理由，不應准許。
  (三)原告主張被告丁○○未經其同意，與香港分行行員串謀在空
    白授權書第4條記載「The undersigned shall pay the At-
    torney for each Contract concluded a fee equal to 5
    pip(s) of the purchase price or sale price agreed b-
    etween you and the Attorney..」（授權人就每筆交易給
    付代理人買價或賣價的5點）（卷第35、32、118頁）云云，
    為被告玉山銀行等否認，原告亦未舉證以實其說，難以採信
    。
  (四)原告主張被告丁○○為香港分行從事期貨經理事業，違反期
    貨交易法第82條規定云云，為被告玉山分行等否認。按91年
    11月8日發布之「期貨經理事業管理規則」第7條規定：「本
    規則所稱業務員，指為期貨經理事業從事下列業務之人員：
    一全權委託期貨交易業務之研究分析、交易決定或交易執行
    。二全權委託期貨交易業務之推廣或招攬。三內部稽核。」
    原告主張被告丁○○為香港分行從事期貨經理事業乙節，為
    被告玉山銀行等否認，原告自應就香港分行有聘僱或委任被
    告丁○○從事期貨經理事業相關業務之事實，負證明之責。
    經查：
  1.揆諸上開授權書及中譯文（卷第31至36頁），被告丁○○乃
    單純受原告委託及授權，代理原告與香港分行進行外匯保證
    金交易有關事務，並由原告支付報酬，無隻字片語足以解為
    被告丁○○經香港分行指派受原告委託從事期貨經理業務。
  2.證人辛○○證稱：「我約在92、3年間在木柵世界山莊俱樂
    部擔任經理，丁○○是住戶及會員，他說他從事外匯投資，
    他說貨幣投資不會像股票一樣虧到沒有，第一次要用一萬美
    金開戶，我找了同事共三人湊一萬美金給丁○○．．他陸續
    表示有賺多少美金，且有把利潤從香港的玉山銀行匯入信義
    分行的美金帳戶，我們認為利潤不錯，就增加了投資金額到
    三萬九千多元。後來他表示因為匯率波動大，有些虧損，要
    我們繼續投資．．我在開戶時有親自到信義分行，在每一筆
    投資時，也和丁○○一起去存款。丁○○有拿一份英文的契
    約書，說這是委託他作外匯操盤．．是在信義分行和丁○○
    在存款的公共區域簽的，當時並無玉山銀行的行員在場。丁○○說他以前是在交通銀行操盤，後來和玉山銀行配合。我
    並沒有到香港玉山銀行辦理開戶手續，都是丁○○拿一些英
    文文件要我簽．．那時當場簽完後丁○○就拿走，並說我可
    以離開了，他事後有無交給玉山銀行我不清楚。文件是丁○○拿出來的，他並沒有進銀行的櫃檯內或內部的辦公室．．
    （問：是否見過壬○○？）無。」（卷第134至136頁）；證
    人寅○○證稱：「丁○○的女兒是我以前的學生，後來偶然
    遇到丁○○的先生來拉保險時，丁○○提到他在作外匯期貨
    買賣，我拿我媽媽的錢，前後共投資了約六萬五到七萬美金
    ，我都是匯到玉山銀行信義分行。我在那裡的戶頭是丁○○
    帶我和母親去銀行用我母親的名義開戶，我們是在開戶的部
    門開了台幣存款帳戶和美金帳戶，當日我沒有再簽其他文件
    。丁○○曾經引介我和壬○○在晶華酒店見面，說他是玉山
    銀行香港分行外匯期貨買賣負責人。壬○○帶了英文的契約
    書給我簽，只有一種，但共有好幾頁．．我是用自己名義簽
    的，壬○○並沒有解釋契約內容．．丁○○並無給我任何名
    片，他自己說他是玉山銀行請他作這類買賣，他說玉山給他
    佣金，我不用給他．．丁○○給我的感覺是他代表銀行操作
    ，像經理人一樣，但沒有人直接告訴我丁○○受僱和代表玉
    山銀行，但壬○○說是丁○○幫我操作，我在見壬○○前就
    知道是將來丁○○幫我操作。」（卷第136至138頁）；證人
    戊○○證稱：「他（被告丁○○）在玉山銀行作期貨交易，
    所以只能在該銀行開戶，在台北玉山銀行開戶，作外匯期貨
    是在玉山香港分行，因為他說外匯以港幣計算，他說作交易
    玉山銀行會給他佣金，但他會退佣給我，我說不用．．丁○○未曾提出玉山銀行的名片或委託書，因為丁○○的先生是
    我的同事，他先生說丁○○在玉山銀行作外匯，我們都很熟
    ，丁○○找我投資，我沒有確認她跟玉山銀行是否有受僱關
    係，開戶時，他帶我去玉山銀行公共營業場所開戶，玉山銀
    行沒有主管或職員直接跟我接洽．．沒有見過壬○○。」（
    卷第170至171頁）；證人癸○○證稱：「我先認識她（被告
    丁○○）先生，一年多後，她說外匯期貨保證獲利很好，我
    透過他認識原告甲○○，丁○○說她幫甲○○操作獲利很好
    ，當時甲○○不在場，到92年底我才投資1萬美金，他帶我
    到玉山銀行香港分行在一個開放式的辦公室裡辦理開戶，有
    行員來接洽，辦完後我們跟行員一起吃飯，其中一位叫『El
    in』，丁○○或玉山銀行都沒有提到誰付錢給丁○○．．我
    知道由丁○○代理我操作，丁○○她說她是玉山銀行的員工
    ，沒有提出證據，我決定投資之前，丁○○曾經帶我到台北
    某玉山銀行分行裡面的辦公室上課，壬○○講課，我跟丁○○及她先生聽課，我感覺壬○○及丁○○關係密切。上課內
    容是說明如何操作外匯，沒有提到由丁○○替我操作，因為
    當時我沒有決定要投資。」（卷第171至172頁）。各該證人
    委託被告丁○○從事外匯保證金交易之緣由，及是否與壬○○接觸過等情節各不相同，無法歸納出固定模式可供推斷原
    告委託被告丁○○之過程，及壬○○或被告玉山銀行之員工
    曾與被告丁○○共同招攬原告投入期貨交易之事實。且證人
    證述被告玉山銀行支付佣金予被告丁○○云云，係根據被告
    丁○○一面之詞，而非被告玉山銀行之人員有此陳述。另證
    人均證述在被告玉山銀行之公共開放空間辦理開戶手續，與
    一般開戶過程無殊，無從使人信賴被告丁○○係執行被告玉
    山銀行之職務。是各該證人之證詞均無法證明原告所謂壬○○夥同被告丁○○仲介招攬原告與香港分行簽立外匯保證金
    買賣協議書、授權書之主張。
  3.證人壬○○證稱：「丁○○是銀行客戶，她為自己招攬，不
    是為銀行．．客戶有需要，會派員到台北幫客戶辦理開戶，
    丁○○通知我們有客戶想開戶，我們就配合辦理開戶，丁○○與香港分行是單純客戶關係．．（問：證人到臺灣辦理丁○○的客戶開戶有幾次？）我記得有三位，包括原告甲○○
    及一位鋼琴老師，我也為其他客戶到台北辦理開戶手續．．
    香港分行沒有主動在臺灣招攬客戶，只是被動應客戶要求到
    臺灣辦理開戶手續．．丁○○曾從事交易，後來帶客戶進來
    ．．丁○○介紹客戶，玉山銀行沒有付佣金。」（卷第172
    至173頁）。核與上開授權書第4條相符。足見被告丁○○介
    紹原告與香港分行簽訂外匯保證金契約，並受原告委託從事
    此交易事務，其目的乃為自原告之投資交易中獲取佣金，被
    告玉山銀行則無聘僱或委任被告丁○○為期貨交易經理之業
    務人員，並給付其佣金之行為。
  4.原告主張香港分行於93年6月21日寄發信函，表示「終止您
    （原告）的代理人丁○○與本行的合作關係，今後，丁○○
    在外之一切活動皆與本行無關」等語，經原告提出該信函為
    憑（卷第179頁），並為被告玉山銀行等自認，堪信為真正
    。惟香港分行並未說明所謂「合作關係」之具體內容，且被
    告丁○○介紹客戶至香港分行，並由被告丁○○代理客戶與
    香港分行進行外匯交易之行為，非不得解為「合作關係」，
    自難僅據此信函，即推斷被告丁○○為香港分行從事期貨交
    易經理業務。況香港分行寄發此信函，距原告簽訂上開授權
    書時相隔將近二年，且已在原告平倉結算之後，原告既未證
    明被告玉山銀行或香港分行於其從事外匯保證金交易期間有
    使其信賴香港分行聘僱或委任被告丁○○為香港分行從事期
    貨交易經理業務之行為，自不因香港分行嗣後寄發此一信函
    ，而反推被告丁○○介紹原告至香港分行從事外匯交易，及
    其受原告委託與香港分行進行此一交易，係屬於為香港分行
    執行職務之行為。
  5.綜上，被告丁○○乃單純介紹客戶予香港分行，及向原告收
    取報酬後受原告委託進行交易相關事務，香港分行則未聘僱
    或委任被告丁○○從事期貨交易經理業務，亦無客觀行為足
    以使原告信賴被告丁○○乃執行香港分行之期貨交易經理業
    務，是原告主張被告違反期貨交易法第82條規定，應屬無稽
    ，從而原告依民法第184條第1項前段、第2項、第28條、第
    188條第1項等規定，請求被告玉山銀行、丑○○、己○○、
    丙○○、子○○、庚○○負連帶賠償責任，亦無理由，不應
    准許。
  (五)按消費者保護法第7條第2項規定：「商品或服務具有危害消
    費者生命、身體、健康、財產之可能者，應於明顯處為警告
    標示及緊急處理危險之方法。」本件香港分行提供原告外匯
    保證金交易之服務，乃由原告或其代理人即被告丁○○本諸
    自己之判斷決定買賣之外匯種類、匯率、金額，換言之，香
    港分行僅提供此一交易平台，並未提供各別交易之研究分析
    、決定及執行之服務，自難謂香港分行所提供之服務具有危
    害消費者生命、身體、健康、財產之可能，是無上開規定之
    適用。退步言，縱然適用上開規定，惟上開外匯保證金買賣
    協議書已載明原告發生虧損時之權利、義務，第7.1條記載
    原告聲明其有足夠財務專業知識履行合約條款、第九條「
    Risk Disclosure Statement」（風險披露聲明）揭示從事
    此種交易之風險，經原告簽名確認（卷第23、24、29、30頁
    ）。且上開香港分行寄給原告之交易報表顯示其保證金帳戶
    之帳上餘額、未平倉損益、利息損益、月終淨值、有效餘額
    等數據（卷第222至252頁），原告以其投資總額與該報表所
    示月終淨值比較，即可得知其是否虧損，至帳上餘額增加，
    乃因原告持續加碼開新部位、保留未平倉部位，致所需保證
    金數額隨之增加，與原告是否虧損無關。足見香港分行已盡
    於明顯處為警告標示及緊急處理危險之方法之義務。從而原
    告主張被告玉山銀行違反消費者保護法第7條第2項規定，依
    同條第3項請求其負賠償責任，為無理由，不應准許。
  (六)原告主張香港分行於服務廣告中標示「當顧客的虧損比例達
    40%時，本行將連絡顧客補繳保證金至100%或自設停損價位
    。虧損比例達75%時將予以強制平倉」等語，業據其提出該
    廣告為證（卷第143至145頁），並經證人壬○○證明屬實（
    卷第173頁），堪予採信。惟查，該廣告明指係「保證金虧
    損」，及說明其計算方式為保證金（投資總額之5%）扣除損
    失後與保證金之比率，顯非原告投資總額與淨值之比例，原
    告既未舉證證明其帳戶何時發生保證金虧損比例達40%或75%
    情形，徒以其最後平倉時未能回收投資成本，即主張香港分
    行未踐行廣告中標示之處理方式，顯非可採。從而原告主張
    被告玉山銀行違反消費者保護法第22條規定，依民法第184
    條第2項請求其負損害賠償責任，尚有未合，不應准許。
七、原告陳明願供擔保，聲請宣告假執行，核其勝訴部分，尚無
    不合，爰酌定相當擔保金額准許之。原告敗訴部分，其假執
    行之聲請失所附麗，應併予駁回。
八、兩造其餘攻擊、防禦方法及提出之證據，於判決結果無礙，
    爰不一一論述。
九、結論：原告之訴為一部有理由，一部無理由，依民事訴訟法
    第385條第1項前段、第78條、第390條第2項，判決如主文。
中    華    民    國    95    年    3    月    16   日
                  民事第五庭    法  官  翁昭蓉
以上正本係照原本作成
如對本判決上訴，須於判決送達後20日內向本院提出上訴狀
中    華    民    國    95    年    3    月    16    日
                                書記官  莊滿美


司法院資訊處製作；財團法人民間司法改革基金會備份。
